【裁判字號】    97,基簡,16
【裁判日期】    970526
【裁判案由】    給付管理費等
【裁判全文】
臺灣基隆地方法院基隆簡易庭民事判決    97年度基簡字第16號
原      告  百樂大廈管理委員會
法定代理人  乙○○
訴訟代理人  甲○○
被      告  戊○○
訴訟代理人  丁○○○
                        號8樓.
            己○○
上列當事人間請求給付管理費等事件，本院於中華民國97年5月5
日言詞辯論終結，判決如下：
    主  文
原告之訴及假執行之聲請均駁回。
訴訟費用由原告負擔。
    事實及理由要領
一、按訴狀送達後，原告不得將原訴變更或追加他訴，但擴張或
    減縮應受判決事項之聲明者，不在此限，民事訴訟法第255
    條第1項第3款定有明文；本件原告於於聲請核發支付命令時
    請求：被告應給付原告新臺幣（下同）357,000元，及自起
    訴狀繕本送達之翌日起至清償日止，按年息5％計算之利息
    ；嗣被告戊○○異議並視為起訴後，原告於民國（下同）97
    年5月5日變更訴之聲明為：被告應給付原告415,000元，及
    自起訴狀繕本送達之翌日起至清償日止，按年息5％計算之
    利息，核與前開規定相符，應予准許。
二、原告起訴主張：原告為台北市中正區○○○路53、55、57、
    5961號百樂大廈依法成立並經向主管機關報備之管理委員會
    ，被告則為台北市○○區○○段1528建號建物（下稱系爭建
    物），即原告社區大廈地下室停車空間之共有人，應有部分
    為120000分之43474。依原告社區管理規約第8條第1、3款之
    規定，各區分所有權人管理費依照房屋權狀登記面積計算繳
    交，僅有車位之區分所有權人應繳之管理費享有折扣，經折
    扣後機械式停車位之所有人每月應繳納管理費1,150元、平
    面式停車位所有人每月應繳納管理費900元，嗣於民國（下
    同）96年1月起調高停車位之管理費為機械式停車位每月
    1,250元、平面式停車位每月1,000元。又依規約約定，區分
    所有權人或住戶未按期繳納管理費者，須按超過月份，每超
    過一個月繳納500元之滯納金。被告於原告大廈地下一樓有
    機械式停車位9個，一樓平面停車位1個，總計被告96年1月
    前每月應支付之管理費為11,250元（計算式：1,150元×9＋
    900元×1＝11,250元），96年1月後每月應支付之管理費為
    12,250元（計算式：1,250元×9＋1,000元×1＝12,250元）
    。詎被告自民國（下同）94年7月起即拒絕繳納上開費用，
    至97年4月止，尚積欠總計34個月之管理費及滯納金共
    415,000元（計算式：11,250元×18月＋12,250元×16月＋
    500×34月＝415,500元），屢催未繳，為此提起本件訴訟，
    並聲明：(1)被告應給付原告415,000元，及自起送狀繕本送
    達翌日起至清償之日止，按年息5％計算之利息；(2)願供擔
    保，請准宣告假執行。
三、被告則辯稱原告所主張之上開費用之收取標準並未經區分所
    有權人會議決議，亦未公告每個月的收支狀況，停車位均係
    由被告自行管理，原告未盡管理之責，自不得主張向被告管
    理費之給付；且依原告所述，其每月向停車位所有權人收取
    之停車位費用24,421元中，僅有10,421元係管理費，其餘均
    交付予訴外人丙○○，惟丙○○並非管委會之職員，亦非區
    分所有權人，自收取或主張任何管理費用之權利等語，並聲
    明：駁回原告之訴。
四、經查，被告為坐落系爭建物即原告社區大廈停車空間建築物
    之共有人，應有部分120000分之43474，又被告所有之停車
    位中9個為機械式，另1個則為平面式停車位，及被告自94年
    7月起即未繳交停車位管理費等事實，為兩造所不爭執，並
    有公寓大廈管理組織報備證明、建物登記謄本等件影本附卷
    可稽，自堪信為真實。
五、按當事人主張有利於己之事實者，就其事實有舉證之責任，
    民事訴訟法第277條定有明文。次按公寓大廈應設置公共基
    金，其來源如下：一、起造人就公寓大廈領得使用執照一年
    內之管理維護事項，應按工程造價一定比例或金額提列。二
    、區分所有權人依區分所有權人會議決議繳納。三、本基金
    之孳息。四、其他收入，公寓大廈管理條例第18條第1項亦
    有明定。本件原告訴請被告給付管理費，固提出百樂大廈90
    年1月18日所定之社區規約、85年5月10日百樂大廈管理委員
    會會議紀錄及訴外人丙○○要求原告調高管理費之信件各1
    件為證，惟查，前揭規約第8條第1項係約定「各房屋區分所
    有權人管理費依照房屋權狀登記面積計算繳交，詳細繳交金
    額如附表1」，而原告並未提出該「附表1」以證明管理費之
    收取標準，自無從由前揭規約約定得悉經區分所有權人會議
    決議之管理費收取標準；又前開會議紀錄雖記載「決議通過
    由現今每坪60元調為80元，並在6月份開始實施」，然揆諸
    前揭規定，住戶或區分所有權人應繳管理費之費率，僅區分
    所有權人會議決議有權定之，管理委員會並無自行決議之權
    限，自不能逕以該管理委員會之決議作為計收被告管理費之
    依據。至訴外人丙○○之前揭信函，僅提及經地下室所有權
    人於96年4月27日會議決定，96年度1月份管理費每1車位增
    收100元，並以地下室所有權人代表具名，並未有區分所有
    人會議之授權，亦不足據以認定區分所有權人會議已為如原
    告主張內容之決議。
六、綜上所述，原告對被告96年1月前每月應給付11,250元、96
    年1 月後每月應給付12,250元管理費之主張，既屬無據，則
    其請求被告給付管理費、滯納金415,000元及自起訴狀繕本
    送達翌日起至送達之日止，按年息5％計算之遲延利息，即
    為無理，應予駁回。
    又原告之訴既經駁回，其假執行之聲請亦失所附麗，應併予
    駁回。
七、本件判決基礎已臻明確，兩造其餘之攻擊防禦方法及訴訟資
    料，經核與判決基礎不生影響，爰不一一論駁，並予敘明。
八、據上論結，本件原告之訴為無理由，依民事訴訟法第78條，
    判決如主文。
中    華    民    國    97    年    5     月    26    日
                  基隆簡易庭法  官  姚貴美
以上正本係照原本作成。
對於本件判決如有不服，應於收受送達後20日內向本院提出上訴
書狀，上訴於本院合議庭，並按他造當事人之人數附具繕本。
中    華    民    國    97    年    5     月    26    日
                            書記官  江美琪


司法院資訊處製作；財團法人民間司法改革基金會備份。
